KOKOU DJATA

CEO et Développeur web / Mobile

Email: <u>Juliendjata@gmail.com</u>

Telephone: +228 93695245 / +228 99077400

LOME - TOGO

Passionné par l'univers de la programmation et doté d'une grande curiosité, je suis diplômé de l'école ESGIS, polyvalent et fort de plus de 4 ans d'expérience, je me suis spécialisé dans le développement fullstack web & mobile, du webdesign et de la formation professionnelle des personnes et entreprises dans les logiciels de gestions informatiques et langage de programmations d'où mon start-up qui compte aujourd'hui plus de 10 employer et plus de 30 projet réaliser. J'aime la technologie et suis très passionner des défit dans l'objectif de résoudre un problème. J'ai aussi des connaissances dans le domaine de la maintenance informatique, l'électricité et la construction dont je maitrise parfaitement le logiciel Archicad. Je suis aujourd'hui à la recherche de nouvelle opportunités.

Disposé(e) à déménager n'importe où

Expérience

Analyste Développeur, formateur et CEO

INOTIX - LOME

Octobre 2018 - aujourd'hui

- En tant que CEO j'ai eu à superviser une équipe de 10 développeurs sur différents projets.
- Je participe aussi à la modélisation et conception de base de donnée pour la réalisation des projets de l'entreprise
- J'ai eu a développer des applications mobiles, web et site internet seul ou en équipe.
- Je conceptionne aussi des visuels sous adobe Photoshop et je donne des formations dans les différents modules de l'initiation informatique, l'infographie et le développement d'application et conception des sites

Technicien Telecoms

ATFO - LOME

Octobre 2016 - juillet 2018

- -Etudes et réalisation des ouvrages génie civil pour le réseaux souterrain de télécommunication
- -Installations des réseaux a fibre optique et a câble en cuivre
- -Câblage des réseaux en fibre optique ou en câble en cuivre
- -Test et maintenance
- -Installation de camera vidéo surveillance

Formation

Baccalauréat en INFORMATIQUE RESEAUX ET TELECOMMUNICATIONS option architecture des logiciels

ESGIS - LOME

Novembre 2018 - juin 2019

Brevet de Technicien supérieur en TELECOMMUNICATIONS

IAEC-LOME

Novembre 2014 - juin 2016

Compétence

- Connaissance d'ASP.NET (4 ans)
- Connaissance d'Android (4 ans)
- Connaissance de .Net (4 ans)
- Connaissance de PHP (5 ans)
- Connaissance de .Net Core (4 ans)
- Connaissance du backend (5 ans)
- Connaissance de FIREBASE (3 ans)
- Javascript (6 ans)
- VueJs (5 ans)
- Lumen (5 ans)
- Laravel (5 ans)
- CodeIgniter (3 ans)
- HTML & CSS
- WORDPRESS
- FLUTTER (5 ans)
- DART (5 ans)
- MySql (5 ans)
- SCRUM (1 an)
- GITHUB (4 ans)
- GITBUCKET (3 ans)
- Adobe Photoshop (4 ans)
- Connaissance de DevOps
- Compétences informatiques
- Compétences en communication
- Gestion du temps
- Soins à domicile
- Compétences en électricité
- Compétences maintenance informatique

Languages

- Français Avancé
- Anglais Avancé

http://inotix.net

KOKOU DJATA

CEO and Web / Mobile Developer

Email: Juliendjata@gmail.com

Phone: +228 93695245 / +228 99077400

LOME

Passionate about the world of programming and endowed with great curiosity, I graduated from ESGIS school, versatile and with more than 4 years of experience, I specialized in web & mobile fullstack development, webdesign and professional training for people and companies in computer management software and programming language, hence my start-up which now has more than 10 employees and more than 30 projects to carry out. I love technology and am very passionate about challenges with the goal of solving a problem. I also have knowledge in the field of computer maintenance, electricity and construction, of which I have a perfect command of the Archicad software. Today I am looking for new opportunities.

Willing to relocate anywhere.

Experience

Analyste Développeur, formateur et CTO

INOTIX - LOME

October 2018 - today

- As CEO I had to supervise a team of 10 developers on different projects.
- I also participate in the modeling and design of the database for the realization of the company's projects
- I also design visuals in Adobe Photoshop and I give training in the various modules of computer initiation, computer graphics and application development and site designTechnicien Telecoms

ATFO - LOME

October 2016 - July 2018

- -Studies and construction of civil engineering works for the underground telecommunications network
- -Installation of fiber optic and copper cable networks
- -Wiring of fiber optic or copper cable networks
- -Test and maintenance
- -Installation of video surveillance camera

Training

Bachelor's degree in COMPUTING, NETWORKS AND TELECOMMUNICATIONS, software architecture option

ESGIS - LOME

November 2018 - June 2019

Higher Technician's Certificate in TELECOMMUNICATIONS

ESGIS - LOME

November 2014 - June 2016

Compétence

- ASP.NET Awareness (4 years)
- Android Awareness (4 years)
- .Net Awareness (4 years)
- PHP Awareness (5 years)
- Net Core Awareness (4 years)
- backend Awareness (5 years)
- FIREBASE Awareness(3 years)
- Javascript (6 years)
- VueJs (5 years)
- Lumen (5 years)
- Laravel (5 years)
- CodeIgniter (3 years)
- HTML & CSS
- WORDPRESS
- FLUTTER (5 years)
- DART (5 years)
- MySql (5 years)
- SCRUM (1 an)
- GITHUB (4 years)
- GITBUCKET (3 years)
- Adobe Photoshop (4 years)
- Awareness de DevOps
- Informatiques Skills
- Communication Skills
- Time management
- Home Care
- Electricity Skills
- computer maintenance Skills

Languages

- Français Avancé
- Anglais Avancé

http://inotix.net